【裁判字號】    95,訴,419
【裁判日期】    950324
【裁判案由】    毒品危害防制條例
【裁判全文】
臺灣板橋地方法院刑事判決               95年度訴字第419號
公  訴  人  臺灣板橋地方法院檢察署檢察官
被      告  甲○○
                    （現另案於臺灣臺北監獄臺北分監執行中
上列被告因違反毒品危害防制條例案件，經檢察官提起公訴（95
年度毒偵字第104 、455 號），被告於本院行準備程序中，就被
訴事實為有罪之陳述，經本院合議庭裁定由受命法官獨任進行簡
式審判程序審理，判決如下：
    主  文
甲○○連續施用第一級毒品，處有期徒刑捌月。扣案之海洛因壹
包（淨重零點陸參公克、空包裝重零點壹捌公克）沒收銷燬之。
    事  實
一、甲○○前有3 次違反麻醉藥品管理條例之前科（於本案均不
    構成累犯），又因施用毒品案件，經本院於民國92年1 月21
    日以92年度毒聲字第240 號裁定送勒戒處所觀察、勒戒，認
    有繼續施用毒品傾向，復經本院以92年度毒聲字第533 號裁
    定令入戒治處所施以強制戒治，並於93年1 月19日停止戒治
    處分出所，所餘期間付保護管束，嗣於同年2 月18日交付保
    護管束期滿執行完畢，由臺灣板橋地方法院檢察署檢察官於
    同年3 月16日以93年度戒毒偵字第99號為不起訴處分確定。
    再因施用第一級毒品及第二級毒品案件，經本院於94年10月
    31 日 以94年度訴字第1847號判決判處有期徒刑8 月，並於
    同年11月28日確定。詎甲○○仍不知悔改，於上述強制戒治
    執行完畢釋放後5 年內，竟另行基於施用第一級毒品海洛因
    之概括犯意，自上述本院94年度訴字第1847號案件判決宣示
    日即94年10月31日後之某日起至94年11月6 日某時止，在臺
    北縣三峽鎮○○路261 之2 號住處等地，以將海洛因摻入香
    煙內點燃後吸食煙氣之方式，連續施用第一級毒品海洛因多
    次。嗣於94年10月19日下午13時50分（起訴書誤載為13時）
    許，在臺北縣三峽鎮○○路與大勇路口為警查獲；又於同年
    11月8 日下午18時30分許，為警在臺北縣三峽鎮○○街47號
    土地公廟旁查獲，並扣得海洛因1 包（淨重0.63公克〈起訴
    書誤載為0.62公克〉、空包裝重0.18公克）。
二、案經臺北縣政府警察局三峽分局報請臺灣板橋地方法院檢察
    署檢察官偵查起訴。
    理  由
一、上揭事實，業據被告甲○○於檢察官偵查及本院審理時均坦
    承不諱。且被告於上開2 次為警查獲後所採集之尿液，分別
    經送交台灣檢驗科技股份有限公司，以酵素免疫分析法（EI
    A）初 步檢驗，並以氣相層析質譜儀法（GC/MS）確 認檢驗
    結果，均呈鴉片類陽性反應等情，有該公司94年11月4 日、
    同年12月1 日濫用藥物尿液檢驗報告各1 紙附卷可稽。又上
    述扣案之白粉1 包（淨重0.63公克、空包裝重0.18公克），
    經送交法務部調查局鑑定結果，檢出第一級毒品海洛因成分
    ，亦有該局95年1 月26日調科壹字第060010978 號鑑定通知
    書1 件在卷足憑。綜上，足認被告上開自白核與事實相符，
    堪予採信。又被告前因施用毒品案件，經本院於92年1 月21
    日以92年度毒聲字第240 號裁定送勒戒處所觀察、勒戒，認
    有繼續施用毒品傾向，復經本院以92年度毒聲字第533 號裁
    定令入戒治處所施以強制戒治，並於93年1 月19日停止戒治
    處分出所，所餘期間付保護管束，嗣於同年2 月18日交付保
    護管束期滿執行完畢，由臺灣板橋地方法院檢察署檢察官於
    同年3 月16日以93年度戒毒偵字第99號為不起訴處分確定等
    情，有臺灣高等法院被告前案紀錄表、台灣板橋地方法院檢
    察署刑案資料查註紀錄表、該署全國施用毒品案件紀錄表各
    1 份在卷可佐。是被告於經強制戒治執行完畢釋放後5 年內
    ，再犯本件施用第一級毒品犯行至明。本件事證明確，被告
    犯行已堪認定，應依法論科。
二、查海洛因屬毒品危害防制條例第2 條第2 項第1 款所規定之
    第一級毒品，是核被告所為，係犯毒品危害防制條例第10條
    第1 項之施用第一級毒品罪。被告施用毒品前、後持有毒品
    之低度行為，應為施用毒品之高度行為所吸收，不另論罪。
    又其先後多次施用海洛因之行為，時間緊接、犯罪構成要件
    相同，顯係基於概括犯意為之，為連續犯，應依刑法第56條
    之規定論以一罪，並加重其刑。至公訴人於起訴書上記載之
    犯罪時間雖包括自94年10月19日15時許起至被告前案判決宣
    示日即94年10月31日止之期間，惟施用毒品海洛因本具有成
    癮性，且被告於前案為警查獲後仍繼續施用，顯尚未能戒斷
    其毒癮，而係基於概括犯意反覆為之，自應認前開期間施用
    毒品犯行與前案間有連續犯之裁判上一罪關係，應為前案既
    判力效力所及，惟此部分犯行，已據蒞庭公訴檢察官於本院
    行準備程序及審理時當庭以言詞減縮之，本院自無庸再為免
    訴之諭知，附此敘明之。爰審酌被告曾因多次施用毒品而觸
    法，歷經觀察、勒戒、強制戒治等保安處分及科處徒刑之教
    訓後，應知所惕勵，對於施用毒品之危害及其違法性，當更
    有明確而強烈之體認，詎自制力薄弱並漠視法令禁制而再犯
    本案，顯不知悔改，惟其施用毒品所生之損害，實以自戕身
    心健康為主，兼衡被告素行資料、犯罪之動機、目的、手段
    、智識程度、生活狀況及犯罪後已坦承犯行等一切情狀，量
    處如主文所示之刑，以示懲儆。
三、扣案之含有海洛因1 包（淨重0.63公克、空包裝重0.18公克
    ），因無法將第一級毒品海洛因自其包裝袋中析離，是不問
    屬於被告與否，依毒品危害防制條例第18條第1 項前段之規
    定宣告沒收銷燬之。
據上論斷，應依刑事訴訟法第273 條之1 第1 項、第299 條第1
項前段，毒品危害防制條例第10條第1 項、第18條第1 項前段，
刑法第11條前段、第56條，判決如主文。
本案經檢察官王聖涵到庭執行職務。
中    華    民    國    95    年    3     月    24    日
                        刑事第七庭  法  官  崔玲琦
上列正本證明與原本無異。
如不服本判決，應於判決送達後十日內向本院提出上訴狀 (應附
繕本)， 上訴於臺灣高等法院。
中    華    民    國    95    年    3     月    24    日
                                    書記官  謝秀青
附錄本案論罪科刑法條全文：
毒品危害防制條例第十條
施用第一級毒品者，處六月以上五年以下有期徒刑。
施用第二級毒品者，處三年以下有期徒刑。


司法院資訊處製作；財團法人民間司法改革基金會備份。
